臺灣臺中地方法院刑事判決　　　　　　　　　　　　九十三年度訴字第二九八六號
　　公　訴　人　臺灣臺中地方法院檢察署檢察官
　　被　　　告　乙○○
右列被告因違反毒品危害防制條例案件，經檢察官提起公訴（九十三年度毒偵字第四
七一一號），本院合議庭裁定改以簡式審判程序審理，判決如左：
    主  文
乙○○連續施用第一級毒品，累犯，處有期徒刑拾月。
扣案之注射針筒壹支，沒收。
    犯罪事實
一、乙○○前於民國八十八年間，因施用毒品案件，經本院以八十八年度毒聲字第四
    八○號裁定送觀察、勒戒後，認無繼續施用毒品之傾向，而由臺灣臺中地方法院
    檢察署檢察官於同年二月一日以八十八年度偵字第三○一三號為不起訴處分確定
    ；又於同年間，因施用毒品案件，經本院以八十八年度毒聲字第四三二二號裁定
    送觀察、勒戒後，認有繼續施用毒品之傾向，經本院以八十八年度毒聲字第四八
    五五號裁定將乙○○送臺灣臺中戒治所強制戒治一年，嗣於八十九年八月十二日
    戒治期滿執行完畢。而其所犯前揭施用毒品部分，並經臺灣臺中地方法院檢察署
    檢察官以八十八年度毒偵字第一二五號提起公訴，經本院以八十九年度訴字第二
    一四二號判決就其連續施用第一級、第二級毒品犯行，分別判處有期徒刑七月及
    四月，並定其應執行刑為有期徒刑九月確定在案，甫於九十年五月四日縮刑期滿
    執行完畢。詎乙○○猶不知戒絕，明知海洛因已列為毒品危害防制條例第二條第
    二項第一款所稱之第一級毒品，竟於強制戒治執行完畢釋放後五年內，另基於施
    用第一級毒品海洛因之概括犯意，於向不知名之朋友取得第一級毒品海洛因後，
    即自九十三年九月下旬某日起至同年十一月八日止，在其位於臺中縣太平市○○
    路六八號住所及臺中縣某處加油站廁所等地，將第一級毒品海洛因加水稀釋後，
    以注射針筒注射血管之方式，連續施用第一級毒品海洛因多次，平均每三日施用
    一次。嗣於九十三年十一月十一日下午七時許，為警在臺中市○○路與西屯路口
    查獲，並扣得其所有供施用第一級毒品海洛因所用之注射針筒一支，始查悉上情
    。
二、案經臺中市警察局第二分局報告臺灣臺中地方法院檢察署檢察官偵查起訴。
    理  由
一、訊據被告乙○○對於在右揭時、地，連續多次非法施用第一級毒品海洛因之事實
    供承不諱，且被告於九十三年十一月十一日為警查獲時所採集之尿液，經送詮昕
    科技股份有限公司檢驗結果，確呈嗎啡陽性反應，有該公司出具之濫用藥物尿液
    檢驗報告一紙在卷可稽，此外，復有被告所有供施用第一級毒品海洛因所用之注
    射針筒一支扣案可資佐證，足見被告之自白與事實相符，而堪以採信。因而本件
    事證明確，被告連續施用第一級毒品海洛因之犯行堪以認定。
二、被告前於八十八年間，因施用毒品案件，經本院以八十八年度毒聲字第四八○號
    裁定送觀察、勒戒後，認無繼續施用毒品之傾向，而由臺灣臺中地方法院檢察署
    檢察官於同年二月一日以八十八年度偵字第三○一三號為不起訴處分確定；又於
    同年間，因施用毒品案件，經本院以八十八年度毒聲字第四三二二號裁定送觀察
    、勒戒後，認有繼續施用毒品之傾向，經本院以八十八年度毒聲字第四八五五號
    裁定將乙○○送臺灣臺中戒治所強制戒治一年，嗣於八十九年八月十二日戒治期
    滿執行完畢，此有臺灣臺中地方法院檢察署刑案資料查註紀錄表、臺灣高等法院
    被告全國前案紀錄表及司法院全國線上查詢在監所最新資料報表各一份附卷可參
    。被告於前案強制戒治執行完畢後，五年內再犯施用第一級毒品罪，應予依法論
    科。
三、查海洛因係毒品危害防制條例第二條第二項第一款所規定之第一級毒品。被告於
    前案強制戒治執行完畢後，五年內再行施用第一級毒品海洛因之行為，核係犯同
    條例第十條第一項之施用第一級毒品罪。其持有毒品之行為，意在供己施用，故
    持有之低度行為，應為施用之高度行為所吸收，不另論罪。被告先後多次施用第
    一級毒品海洛因之犯行，時間緊接，且觸犯構成要件相同之罪，顯係基於概括犯
    意反覆為之，應依刑法第五十六條連續犯之規定，論以一罪，並加重其刑。又被
    告前於八十九年間因連續施用第一級、第二級毒品犯行，經本院以八十九年度訴
    字第二一四二號判決分別判處有期徒刑七月及四月，並定其應執行刑為有期徒刑
    九月確定在案，甫於九十年五月四日縮刑期滿執行完畢，有前揭刑案資料查註紀
    錄表及被告全國前案紀錄表可參，其受有期徒刑執行完畢後五年內再犯本件有期
    徒刑以上之罪，為累犯，應依法遞加重其刑。如犯罪事實欄所示犯罪事實，公訴
    人雖僅就被告於九十三年十月下旬某日起至同年十一月八日止之連續施用第一級
    毒品海洛因之犯行予以起訴，就其餘施用第一級毒品海洛因之犯行，未經起訴，
    惟該部分犯行，既與起訴部分有連續犯之裁判上一罪關係，為起訴效力所及，本
    院自應併予審理。爰審酌被告前因施用毒品犯行，甫經二次觀察、勒戒及一次強
    制戒治，竟猶故態復萌，再施用毒品海洛因不輟，無視於毒品對於自身健康之戕
    害及國家對於杜絕毒品犯罪之禁令，惡性非輕，惟於本院審理時坦認罪行，態度
    尚佳等一切情狀，量處如主文所示之刑。扣案之注射針筒一支，為被告所有，且
    為供其犯本罪所用之物，業據被告於本院審理時供明在卷，爰依刑法第三十八條
    第一項第二款，宣告沒收。
據上論斷，應依刑事訴訟法第二百七十三條之一第一項、第二百九十九條第一項前段
，毒品危害防制條例第十條第一項、第二十三條第二項，刑法第十一條前段、第五十
六條、第四十七條、第三十八條第一項第二款，判決如主文。
本案經檢察官甲○○到庭執行職務。
中      華      民      國      九十三    年    十二    月    三十一    日
                                臺灣臺中地方法院刑事第四庭
                                    法  官  郭  妙  俐
右正本證明與原本無異。
如不服本判決，應於判決送達後十日內向本院提出上訴狀，上訴於臺灣高等法院臺中
分院( 須附繕本 )。
                                    書記官
中      華      民      國      九十三    年    十二    月    三十一    日
附錄本案論罪科刑法條
毒品危害防制條例第十條
施用第一級毒品者，處六月以上五年以下有期徒刑。
施用第二級毒品者，處三年以下有期徒刑。
